臺灣高等法院刑事判決　　　　　　　　96年度上訴字第4177號
　　上　訴　人
　　即　被　告　乙○○
　　選任辯護人　黃重鋼　律師
　　　　　　　　林上鈞　律師
　　　　　　　　李詩皓　律師
上列上訴人因違犯毒品危害防制條例案件，不服臺灣板橋地方法
院96年度訴字第678號，中華民國96年8月17日第一審判決（起訴
案號：臺灣板橋地方法院檢察署95年度偵字第23794號），提起
上訴，判決如下：
    主 　　 文
原判決撤銷。
乙○○無罪。
    理　　　由
壹、公訴意旨：
一、乙○○基於販賣第二級毒品MDMA及第三級毒品K他命的犯意
  　，於民國95年10月15日凌晨3時許，在臺北縣永和市○○路
    ○段120號地下一樓「TEMPO」舞廳內，向姓名年籍不詳的男
    子，以第二級毒品MDMA每顆新台幣（下同）250元、第三級
    毒品K他命每包500元的價格，一次販入數量不詳的MDMA及K
    他命；隨即旋於同日凌晨4時45分許，在上述「TEMPO」舞廳
    廁所通道內，以MDMA每顆300元、K他命每包600元的價格，
    著手轉賣與該舞廳內某姓名年籍不詳的客人，當場被
    「TEMPO」舞廳的總務甲○○發現而未及賣出。
二、經甲○○報警查獲，扣得第二級毒品MDMA8顆、第三級毒品K
    他命4包（驗餘淨重2.439公克）等語。
貳、被告乙○○矢口否認涉有前述犯行，辯稱，只是購入供自己
    施用並無販賣的意思等語。
參、公訴意旨憑以起訴的證據：被告於警詢及偵查的自白、證人
    甲○○在偵查中的證言，以及前述扣案毒品。
    經查：
一、證人甲○○的警詢筆錄並未經檢察官採為起訴證據，也無特
    別可信的情況；證人於偵查中的證言未經具結，依刑事訴訟
    法第159條之2、第158條之3規定，不得作為證據。
二、證人甲○○雖於原審及本院審理曾經二次結證，但對於如何
    發覺被告在上述舞廳內販毒，究竟是證人親身見聞、聽同仁
    陳述，抑或店內客人告知，供述全然不一致：
　　「我就是看到客人拿出錢要跟被告交易毒品，所以才通知警
　  　方把被告抓起來。」（原審78）
　　「是我們店裡面的人發現的，是我們店裡面的人發現被告與
　  　客人交易毒品之後，我們店裡面的人再假裝客人跟被告買
    　毒品，我們是以釣魚的方式，就是以我們店裡的人口頭問
      被告是否有東西要賣。」（原審80）
    「客人跟我說乙○○在兜售毒品。」
    「客人是直接跑來跟我講。」（本院審判筆錄4、5）
三、證人甲○○對於被告販毒的交易過程，於原審及本院的陳述
    也前後不相符：
    「這是我聽我店裡的同仁說的。釣魚那次及被告實際與客人
    　交易的情形我都沒有看到。」（原審83）
    「我是有看到被告從口袋裡面拿出搖頭丸及Ｋ他命。」
    「我就是看到客人拿出錢要跟被告交易毒品，所以才通知警
      方把被告抓起來。」（原審78）
    「（釣魚）這位同仁當時有沒有交錢給被告？有的，然後被
    　告才把毒品拿出來。」
    「（釣魚）同仁當時交多少錢給被告？搖頭丸１顆300元，
    　Ｋ他命1瓶700或是800元。」（原審81）
    「客人有沒有說已經買了毒品？有，買了，但是沒有說買了
    　什麼毒品。」
    「客人有沒有說用多少錢買？沒有。」
    「你有沒有叫店裡面的員工喬裝成客人向被告購買毒品？沒
    　有。」
    「知否（被告）買賣何種毒品及價格？不知道。」（本院審
    　判筆錄4、6）
四、證人甲○○的證言，固然能證實被告乙○○持有顯然超乎一
    己施用的扣案毒品量，於上述舞廳內為警查獲的事實；但是
    對於被告經查獲前曾持扣案毒品於前述舞廳內實行何等的犯
    罪行為，則因證言具有如上不可信的重大瑕疵，不能採信，
    而無以為證。
五、被告乙○○於警詢、偵查中雖然曾經就起訴犯罪事實自白犯
    罪，於獲案時並扣得被告持有的前述毒品；但因持有毒品意
    欲為何，或為販賣，或為轉讓，抑或施用目的不一。扣案毒
    品僅能證明到被告持有的程度；就前述被告的自白而言，終
    究並非證據力充足的補強證據。
    因此，被告於警詢及偵查中的自白，成為起訴犯行的唯一證
    據，因無證據得以補強，依刑事訴訟法第156條第2項規定，
    尚不得據以推斷被告的罪行。
肆、撤銷改判的理由
　　被告乙○○確實涉有起訴販賣毒品犯行的嫌疑，檢察官提起
　  公訴，也確實合於顯有可疑的要件；原審據以認定被告罪行
    ，固非無見；但基於如上所述證據法則，應認於本案，判定
    被告有罪的證據仍有不足，故撤銷改判，諭知被告無罪。
伍、適用法律
　　刑事訴訟法第369條第1項前段、第364條、第301條第1項。
本案經檢察官林秀濤到庭執行職務。
中　　華　　民　　國　　96　　年　　11　　月　　30　　日
　　　　　　　　　刑事第六庭  審判長法　官  林堭儀
　　　　　　　　　　　　　　　　　  法　官  陳玉雲
      　　　　　　　　　　　　　　  法　官  郭豫珍
以上正本證明與原本無異。
如不服本判決，應於收受送達後十日內向本院提出上訴書狀，其
未敘述上訴之理由者並得於提起上訴後十日內向本院補提理由書
（均須按他造當事人之人數附繕本）。
                                    書記官  胡勤義
中　　華　　民　　國　　96　　年　　11　　月　　30　　日
